【裁判字號】    89,易,2878
【裁判日期】    891218
【裁判案由】    贓物
【裁判全文】
臺灣桃園地方法院刑事判決                        八十九年度易字第二八七八號
    公  訴  人  臺灣桃園地方法院檢察署檢察官
    被      告  甲○○
右列被告因贓物案件，經檢察官提起公訴（八十九年度偵字第一二四七四號），本院
判決如左：
        主  文
甲○○收受贓物，處有期徒刑肆月，如易科罰金，以參佰元折算壹日。
        事  實
一、甲○○於八十九年七月十六日某時許，在桃園縣中壢市○○路○段一五四號住處
    對面，明知不詳姓名年籍綽號「小鬼」之少年所駕駛懸掛ＨＷＢ─０六六車牌之
    車號ＦＥＳ─三九九號重型機車，係來源不明之贓車（上開ＨＷＢ─０六六機車
    車牌為乙○○所有，於八十九年五月二十日十二時許，在桃園縣中壢市後火車站
    停車場，及車號ＦＥＳ─三九九號重型機車為丙○○所有，於八十九年五月十六
    日二十一時許，在桃園縣中壢市○○路四七號，為不詳姓名年籍之人所竊取），
   竟予以收受。嗣於八十九年八月十六日二十一時許，甲○○將上開機車借予不知
    情之李曜吉（另經檢察官為不起訴處分）使用，在桃園縣中壢市○○路六０號前
    為警查獲，始悉上情。
二、案經桃園縣警察局中壢分局報請台灣桃園地方法院檢察署檢察官偵查起訴。
        理  由
一、訊據被告甲○○固承認將上開機車借予李曜吉使用為警查獲之事實，惟矢口否認
    有收受贓物之犯行，辯稱：係不詳姓名年籍綽號「小鬼」之少年男子至伊之住處
    對面與伊打麻將，因賭輸沒有錢給伊，所以就將該機車抵債，約定二、三日內再
    拿錢贖回，伊不知該機車係贓車云云。惟查，（一）該部車牌號碼ＨＷＢ─０六
    六號機車車牌一面為乙○○所有，於八十九年五月二十日十二時許，在桃園縣中
    壢市後火車站停車場，及車號ＦＥＳ─三九九號重型機車一部為丙○○所有，於
    八十九年五月十六日二十一時許，在桃園縣中壢市○○路四七號，為不詳姓名年
    籍之人所竊取等情，業據證人乙○○、丙○○證述屬實，且有車輛竊盜〔車牌失
    竊〕資料個別查詢報表─查詢車輛認可資料、贓物領據各二紙附卷可稽，可知確
    為他人失竊之贓物無訛。（二）被告供稱與「小鬼」者僅見一次面，初次見面，
    豈有隨便欠他人債務之理？而機車價值不貲，又非熟識之人，豈有不檢視證件，
    而隨便收受他人之物之理？再「小鬼」未如期取回，被告竟不加聞問，亦有違常
    情。何況被告無法舉證綽號「小鬼」者之真實姓名年籍資料以供本院查證，其辯
    稱不知為贓車云云，顯係事後卸責之詞，不足採信。本件事證明確，被告犯行洵
    堪認定。
二、核被告所為，係犯刑法三百四十九條第一項之收受贓物罪。爰審酌被告之素行、
    犯罪動機、目的、行為手段、犯罪所生危害及其犯罪後態度等一切情狀，而量處
    如主文所示之刑，並諭知易科罰金之折算標準。
據上論斷，應依刑事訴訟法第二百九十九條第一項前段、刑法第三百四十九條第一項
、第四十一條，罰金罰鍰提高標準條例第一條前段、第二條，判決如主文。
本案經檢察官魏雯祁到庭執行職務。
中      華      民      國    八十九    年     十二     月     十八     日
                                臺灣桃園地方法院刑事第二庭
                                    法  官  曾  正  耀
右正本證明與原本無異。
如不服本判決，應於判決送達後十日內向本院提出上訴狀（應附繕本），上訴於臺灣
高等法院。
                 書記官   蘇     萱
中      華      民      國      八十九    年   十二     月     十八     日
附論罪科刑依據之法條：
刑法第三百四十九條
收受贓物者，處三年以下有期徒刑、拘役或五百元以下罰金。
搬運、寄藏、故買贓物或為牙保者，處五年以下有期徒刑、拘役或科或併科一千元以
下罰金。
因贓物變得之財物，以贓物論。


司法院資訊處製作；財團法人民間司法改革基金會備份。
